臺灣臺南地方法院刑事判決　　　　　　 100年度交訴字第57號
公　訴　人　臺灣臺南地方法院檢察署檢察官
被　　　告　林丙樹
上列被告因業務過失致死案件，經檢察官提起公訴（100年度偵
字第4127號），被告於準備程序進行中就被訴事實為有罪之陳述
，經本院合議庭裁定由受命法官獨任進行簡式審判程序後，判決
如下：
    主    文
林丙樹從事業務之人，因業務上之過失致人於死，處有期徒刑陸
月，如易科罰金，以新臺幣壹仟元折算壹日。緩刑貳年。
    事    實
一、林丙樹平日係以駕駛車牌號碼J5-8096號自用小客貨車載運
    漁貨販賣為業，駕駛該自用小客車為其附隨業務。林丙樹於
    民國100年2月25日上午6時30分許，駕駛上開車輛沿臺南市
    善化區台19甲線由南往北方向行駛，途經該路段22.2公里北
    向處時，本應注意汽車行駛時，如因雨霧致視線不清時，應
    減速慢行，作隨時停車之準備，且駕駛人應注意車前狀況，
    隨時採取必要之安全措施，而依當時天候狀況雖晨間有霧，
    但有晨光、柏油路面、乾燥無缺陷、無障礙物，並無不能注
    意之情事，竟疏未注意，減速慢行，猶貿然駕車前行，適有
    行人張天助亦疏於注意左右來車，由西往東貿然穿越該路段
    ，林丙樹見狀因煞避不及，其所駕駛之上開自小客貨車撞及
    張天助，致張天助倒地並受有顱內出血、頭胸部撞挫傷併骨
    折之傷害，經送往財團法人台灣基督長老教會新樓醫院（下
    稱新樓醫院）救治，仍因急救無效不治死亡。林丙樹於肇事
    後犯罪未發覺前，即向前來處理車禍事宜尚不知肇事者為何
    人之臺南市政府警察局交通警察大隊第三中隊善化事故處理
    小組警員當場承認其為肇事人，自首並願接受裁判。
二、案經臺南市政府警察局善化分局報請臺灣臺南地方法院檢察
    署檢察官相驗後自動檢舉偵辦。
    理    由
一、本件係經被告林丙樹於準備程序中就被訴之犯罪事實為有罪
    之表示，而經本院裁定以簡式審判程序加以審理，依刑事訴
    訟法第273條之2、第159條第2項之規定，不適用傳聞法則有
    關限制證據能力之相關規定，合先敘明。
二、訊據被告林丙樹對於上揭事實坦承不諱，並有道路交通事故
    現場圖、道路交通事故調查報告表(一)、(二)各1份、道路交通
    事故現場蒐證照片18張附卷可稽（見臺灣臺南地方法院檢察
    署100年度相字第303號相驗卷第11-13頁、第23-31頁）。又
    被害人張天助係因本件車禍受有顱內出血、頭胸部撞挫傷併
    骨折之傷害，經送往新樓醫院救治，於到院前呈死亡情形，
    於100年2月25日7時33分許宣佈急救無效，亦有新樓醫院乙
    種診斷證明書1紙在卷可憑（見前開相驗卷第32頁），並經
    臺灣臺南地方法院檢察署檢察官督同檢驗員相驗屬實，有勘
    驗筆錄、相驗屍體證明書、檢驗報告書各1份及相驗照片17
    幀附卷可憑（見前揭相驗卷第34頁、第37頁、第39-56頁）
    。則被告於上揭時、地駕駛自小客貨車與被害人張天助發生
    車禍，以及被害人張天助因而受有前開傷害，嗣經送醫急救
    後，仍不治死亡之事實，堪以認定。
三、按駕駛車輛因雨霧致視線不清時，應減速慢行，作隨時停車
    之準備；又駕駛人應注意車前狀況，並隨時採取必要之安全
    措施，道路交通安全規則第93條第1項第2款、第94條第3項
    分別定有明文。被告為汽車駕駛人，自應注意及此。又本件
    事故發生當時，雖晨間有霧，但有晨光、柏油路面、乾燥無
    缺陷、無障礙物，有上揭道路交通事故調查報告表(一)1份在
    卷可參，可認被告並無不能注意之情事，然被告卻疏未注意
    減速慢行，猶貿然駕車前行，致生本件交通事故，被告於本
    件車禍之發生，顯有過失。又本件經送請臺南市政府交通局
    車輛行車事故鑑定委員會鑑定結果，亦認張天助徒步行走，
    穿越道路未注意左右來車，為肇事主因；林丙樹駕駛小貨車
    ，因霧視線不良，未減速慢行，未注意車前狀況，為肇事次
    因，有該鑑定委員會100年6月9日南市交鑑字第1000417976
    號函附南鑑0000000案鑑定意見書1份在卷可稽（見本院卷第
    13-14頁）。被害人張天助係因本件車禍死亡，已如前述，
    則被害人張天助之死亡與被告之過失行為間，即有相當因果
    關係。綜上，本件被告業務過失致人於死之犯行，事證明確
    ，應予依法論科。
四、核被告林丙樹所為，係犯刑法第276條第2項之業務過失致死
    罪。被告於肇事後，在未有偵查犯罪職務之機關或公務員發
    覺其為犯罪人前，即向至車禍現場處理本件道路交通事故，
    尚不知肇事者為何人之臺南市政府警察局交通警察大隊第三
    中隊善化事故處理小組警員供承其肇事犯罪，自首並接受裁
    判等情，有道路交通事故現場圖1紙在卷可證（見前揭相驗
    卷第11頁），爰依刑法第62條前段之規定減輕其刑。茲審酌
    被告駕駛自小客貨車未注意車前狀況，減速慢行，一時疏忽
    肇事致被害人張天助死亡，造成生命喪失而無從彌補之過失
    情節及過失程度，並審酌被告品性、生活狀況、智識程度（
    初中畢業）、被害人張天助於本件車禍之發生亦有疏未注意
    左右來車穿越道路之過失，為肇事主因，且被告業與被害人
    張天助之家屬達成和解，並已給付完畢，有臺南市善化區調
    解委員會100年度刑調字第45號調解筆錄及本院電話紀錄各1
    份在卷可查（見本院卷第8、12頁），暨被告犯罪後坦承犯
    行態度尚佳等一切情狀，量處如主文所示之刑，並諭知易科
    罰金之折算標準。末查，被告前未曾受有刑之宣告，有臺灣
    高等法院被告前案紀錄表1份在卷可憑，其因一時失慮致犯
    本罪，且已與被害人家屬達成和解並給付完畢，信被告經此
    科刑之教訓，已足資警惕，應無再犯之虞，本院因認被告所
    受宣告之刑，以暫不執行為適當，併予宣告緩刑2年，以啟
    自新。
據上論斷，應依刑事訴訟法第273條之1第1項、第299條第1項前
段，刑法第276條第2項、第41條第1項前段、第62條前段、第74
條第1項第1款，刑法施行法第1條之1，判決如主文。
本案經檢察官吳坤城到庭執行職務。
中    華    民    國   100    年    7     月    13    日
                  刑事第十五庭  法  官  林福來
以上正本證明與原本無異。
如不服本判決應於收受本判決後10日內向本院提出上訴書狀，並
應敘述具體理由。其未敘述上訴理由者，應於上訴期間屆滿後20
日內向本院補提理由書狀（均須按他造當事人之人數附繕本）「
切勿逕送上級法院」。
                                書記官  李淑惠
中    華    民    國   100    年    7     月    14    日
附錄本案論罪科刑法條全文：
刑法第276條
因過失致人於死者，處2年以下有期徒刑、拘役或2千元以下罰金
。
從事業務之人，因業務上之過失犯前項之罪者，處五年以下有期
徒刑或拘役，得併科三千元以下罰金。